Config:
  hfst:
    Gen: ../../../src/generator-gt-norm.hfst
    Morph: ../../../src/analyser-gt-norm.hfst
  xerox:
    Gen: ../../../src/generator-gt-norm.xfst
    Morph: ../../../src/analyser-gt-norm.xfst
    App: lookup

Tests:



# todo:
# Proofread the gold standard (below)
# Then: run analyser, then correct.


  Noun - ainõq: # Noun (11) ainõq 'eng /est /fin' - full paradigm
     ainõq+N+Sg+Nom: ainõq
     ainõq+N+Sg+Gen: ainõ
     ainõq+N+Sg+Par: ainõt
     ainõq+N+Sg+Ill: ainõhe
     ainõq+N+Sg+Ine: ainõn
     ainõq+N+Sg+Ela: ainõst
     ainõq+N+Sg+All: ainõlõ
     ainõq+N+Sg+Ade: ainõl
     ainõq+N+Sg+Abl: ainõlt
     ainõq+N+Sg+Tra: ainõs
     ainõq+N+Sg+Ter: ainõniq
     ainõq+N+Sg+Abe: ainõldaq
     ainõq+N+Sg+Com: ainõgaq
     ainõq+N+Pl+Nom: ainõq
     ainõq+N+Pl+Gen: ainidõ
     ainõq+N+Pl+Par: ainit
     ainõq+N+Pl+Ill: ainihe
     ainõq+N+Pl+Ine: ainin
     ainõq+N+Pl+Ela: ainist
     ainõq+N+Pl+All: ainilõ
     ainõq+N+Pl+Ade: ainil
     ainõq+N+Pl+Abl: ainilt
     ainõq+N+Pl+Tra: ainis
     ainõq+N+Pl+Ter: aininiq
     ainõq+N+Pl+Abe: ainildaq
     ainõq+N+Pl+Com: ainidõgaq
